【裁判字號】    95,易,1135
【裁判日期】    950807
【裁判案由】    竊盜
【裁判全文】
臺灣高雄地方法院刑事判決              95年度易字第1135號
公  訴  人  臺灣高雄地方法院檢察署檢察官
被      告  乙○○
            丁○○
                    現於臺灣高雄看守所
上列被告因竊盜案件，經檢察官提起公訴（95年度偵字第13940
、16289 號），嗣被告乙○○、丁○○就被訴事實為有罪之陳述
，並聽取當事人之意見後，本院合議庭裁定改依簡式審判程序由
受命法官獨任進行審判程序，並判決如下：
    主  文
乙○○結夥三人以上竊盜，處有期徒刑拾月。
丁○○連續結夥三人以上竊盜，累犯，處有期徒刑壹年貳月。扣
案之Ｌ型扳手壹支，沒收。
    事  實
一、乙○○、丁○○與甲○○（另行審結）共同基於意圖為自己
    不法所有之犯意聯絡，先由乙○○向不知情之陳睦鈞佯稱要
    搬家，委託陳睦鈞駕駛車牌號碼ZM－3193號之自小貨車，於
    民國95年4 月25日下午1 時40分許，搭載乙○○、丁○○、
    甲○○前往高雄市左營區半屏山後巷39號之「福德正神廟」
    （廟祝為丙○），見該廟門口置有香爐1 座，乙○○、丁○○、甲○○即趁無人注意之際，下車後徒手竊取上開香爐，
    陳睦鈞見狀即拒絕參與而自行徒步離開，乙○○、丁○○、
    甲○○將香爐搬運至前開上小貨車上，得手後即駕駛香爐逃
    逸，並以砂輪機將竊得之香爐切割後，乙○○分別與丁○○
    、甲○○於下午3 時30分許、4 時30分許，分2 次載至高雄
    市○○區○○街240 之1 號資源回收場，出售予不知情之林
    宏明，共得款新臺幣3,850 元，並朋分花用完畢。嗣經陳睦
    鈞報警後循線查獲上情。
二、丁○○復承前之概括犯意，於95年6 月13日晚上11時30分許
    ，在高雄市○○區○○路42巷26號前，以持其所有客觀上足
    對人生命、身體構成危害之Ｌ型扳手1 支，破壞戊○所有車
    牌號碼為VI－0710號自用小客車電門之方式，竊取該自用小
    客車，得手後離去。嗣經於同年月14日零時40分許，在高雄
    市○○區○○路113 號前，為警查獲，始悉上情。
三、案經高雄市政府警察局保安大隊及左營分局報請臺灣高雄地
    方法院檢察署檢察官偵查起訴。
    理  由
壹、程序方面：
一、按除被告所犯為死刑、無期徒刑、最輕本刑為3 年以上有期
    徒刑之罪或高等法院管轄第一審案件者外，於法院行準備程
    序進行中，被告先就被訴事實為有罪之陳述時，審判長得告
    知被告簡式審判程序之旨，並聽取當事人、代理人、辯護人
    及輔佐人之意見後，裁定進行簡式審判程序；且受命法官行
    準備程序，與法院或審判長有同一之權限；又簡式審判程序
    之證據調查，不受刑事訴訟法第159條第1項、第161條之2、
    第161條之3、第163條之2及第164條至第170條規定之限制，
    刑事訴訟法第273條之1第1項、第279條第2項前段、第273之
    2分別定有明文。
二、查本件被告乙○○、丁○○所犯為死刑、無期徒刑、最輕本
    刑為3 年以上有期徒刑以外之罪，且非高等法院管轄第一審
    之案件，其於準備程序中就前揭被訴事實為有罪之陳述，經
    法官告知簡式審判程序之旨，並聽取公訴人及被告之意見後
    ，本院認無不得或不宜改依簡式審判程序進行之處，爰依前
    揭規定，經本院合議庭裁定由受命法官獨任進行簡式審判程
    序，核先敘明。
貳、實體方面
一、上揭事實，業據被告乙○○、丁○○於本院審理中均坦承不
    諱，且有：(一)、共同被告甲○○於警詢及偵查中之自白；(二)
    、證人陳睦鈞、林宏明於警詢之證述；(三)、被害人丙○、戊○於警詢之指述；(四)、扣押物品目錄表及贓物認領保管單各
    2 紙、車籍查詢資料1 紙、照片共10幀及扣案之Ｌ型扳手1
    支可按，核均與被告乙○○、丁○○自白相符，渠等之自白
    堪予採信，犯行洵堪認定。
二、按扣案之Ｌ型扳手1 支，Ｌ型長邊約9.5 公分、短邊約5 公
    分，為鐵製硬物，Ｌ型長邊呈扁長狀，若持以攻擊他人，足
    以對他人生命、身體造成危害，客觀上足以作為兇器，業經
    本院當庭勘驗無訛，並有勘驗照片1 紙在卷可按。是核被告
    乙○○、丁○○就上開與甲○○共同竊盜香爐之行為，係犯
    刑法第32 1條第1 項第4 款之結夥3 人以上加重竊盜罪。而
    被告丁○○持Ｌ型扳手竊取自小客車之犯行，係犯刑法第32
    1 條第1 項第3 款之攜帶兇器加重竊盜罪。被告乙○○、丁○○與甲○○間，就上開加重竊盜犯行間，有犯意聯絡及行
    為分擔，均為共同正犯。又被告丁○○行為後，刑法第56條
    連續犯之規定，業於94年1 月7 日修正公布刪除，並於95年
    7 月1 日施行，則被告丁○○之犯行，因行為後新法業已刪
    除連續犯之規定，此刪除雖非犯罪構成要件之變更，但顯已
    影響行為人刑罰之法律效果，自屬法律有變更，依新法第2
    條第1 項規定，比較新、舊法結果，仍應適用較有利於被告
    丁○○之行為時法律即舊法論以連續犯。被告丁○○前後所
    為2 次犯行，時間緊接，所犯罪名相同，顯係出於概括之犯
    意為之，為連續犯，爰依修正前刑法第56條之規定論以情節
    較重之結夥3 人竊盜1 罪，並依法加重其刑。查被告丁○○
    曾因竊盜及違反毒品危害防制條例案件，經法院分別判處有
    期徒刑8 月、7 月確定，應執行有期徒刑1 年2 月，於94年
    12月24日縮刑期滿執行完畢，5 年以內再犯本件有期徒刑以
    上之2 罪，為累犯（不論依修正前之刑法第47條，或依修正
    後之刑法第47條第1 項之規定，均構成累犯，對被告而言並
    無有利或不利之情形，從而，因本案涉及法律變更，且以舊
    刑法有利於被告，依刑法第2 條第1 項前段規定，自適用最
    有利於被告之舊刑法，併此敘明），應依法加重其刑，並遞
    加重之。爰審酌被告乙○○、丁○○均值壯年，身體健全，
    並非無法覓得工作之人，因缺錢花用，竟共同竊取福德正神
    廟之香爐，並切割拆解後販賣，而丁○○復以持Ｌ型扳等兇
    器竊取他人自小客車供己代步，行為均應受相當之非難，而
    丁○○有竊盜前科，已如前述，素行非佳，惟乙○○、丁○○犯後均坦承犯行，態度尚佳等一切情狀，認公訴人具體求
    刑猶嫌過重，而分別量處如主文所示之刑，以資懲儆。至扣
    案之Ｌ型扳手1 支，係被告丁○○所有，且為供其竊取自小
    客車所用之物，業經被告丁○○於本院審理中自承在卷，應
    依刑法第38條第1 項第2 款之規定，宣告沒收。
據上論斷，應依刑事訴訟法第273 條之1 第1 項、第299 條第1
項前段，刑法第2 條第1 項前段、第28條、第321 條第1 項第4
款、第38條第1 項第2 款，修正前刑法第56條、47條，判決如主
文。
本案經檢察官王百玄到庭執行職務。
中    華    民    國    95    年    8     月    7     日
                  刑事第十五庭  法  官  陳筱蓉
以上正本證明與原本無異。
如不服本判決，應於收受送達後10日內向本院提出上訴書狀。
中    華    民    國    95    年    8     月    7     日
                                書記官  林麗文
附錄本案論罪科刑法條全文：
刑法第321條
犯竊盜罪而有左列情形之一者，處六月以上、五年以下有期徒刑
：
一、於夜間侵入住宅或有人居住之建築物、船艦或隱匿其內而犯
    之者。
二、毀越門扇、牆垣或其他安全設備而犯之者。
三、攜帶兇器而犯之者。
四、結夥三人以上而犯之者。
五、乘火災、水災或其他災害之際而犯之者。
六、在車站或埠頭而犯之者。
前項之未遂犯罰之。


司法院資訊處製作；財團法人民間司法改革基金會備份。
